臺灣屏東地方法院刑事判決　　　　　　　　　　　　　九十一年度易緝字第四一號
　　公　訴　人　臺灣屏東地方法院檢察署檢察官
　　被　　　告　甲○○
右列被告因竊盜案件，經檢察官提起公訴（九十年度偵緝字第八三號）及移送併辦（
臺灣臺南地方法院檢察署九十一年度偵緝字第三九一號），本院判決如左：
     主  文
甲○○連續攜帶兇器毀越門扇於夜間侵入住宅竊盜，處有期徒刑參年，並應於刑之執
行前，令入勞動場所強制工作參年。扣案如附表所示之物均沒收。
     事  實
甲○○自民國八十二年間起，迭有違反麻醉藥品管理條例、竊盜之前科，所犯竊盜罪
並曾先令入勞動場所強制工作，嗣接續執行部分刑期後，於八十九年二月十九日縮短
刑期假釋出獄，嗣經撤銷假釋，未到案執行殘刑，復不知收歛，基於意圖為自己不法
之所有之概括犯意，而有下列連續竊盜行為：
（一）甲○○於八十九年八月二十四日凌晨時分，攜帶可插撬鐵製門鎖並加以破壞之
      客觀上具危險性，足供兇器使用之不詳工具，侵入戊○○、己○○夫婦位於屏
      東縣內埔鄉○○村○○路二三八號所開設之「廣嶧商行」兼住處，竊取渠夫婦
      所有之現金新臺幣三十萬元、洋煙酒一批、摩托羅拉廠牌及幻象廠牌行動電話
      手機各一支得手。嗣因甲○○將上開幻象廠牌之行動電話，以六千元之代價出
      售予不知情友人丙○○，始為警循線查獲，並扣得該轉售之行動電話手機（業
      據領回）。
（二）甲○○(1)於八十九年十一月十六日凌晨一時三十分許，夥同具竊盜犯意聯絡之
      李懷新（由檢察官另案偵辦），二人攜帶甲○○所有客觀上具危險性，足供兇
      器使用之如附表編號(一)至(十一)所示之物，先在臺南縣歸仁鄉○○村○○○街十七
      號前，以鯉魚鉗、Ｔ型扳手及鑰匙等工具，共同竊取丁○○所使用之車號ＨＵ
      ─１５８０號廂型小客車得手。(2)稍後再偕同亦具竊盜犯意聯絡之邱凱隆（經
      移轉臺灣彰化地方法院檢察署偵查，因為前案確定判決之效力所及，據為不起
      訴處分），三人分駕乘上開竊得之贓車及甲○○所有之車號Ａ２─４６７６號
      小客車，結夥並同攜帶甲○○所有足充為兇器使用之如附表編號(一)至(十一)所示之
      物，於當日凌晨三時許，前至同村文化街三段二○○號乙○○所開設之「華樂
      奇超商」，由邱凱隆把風，甲○○與李懷新則以尖嘴鉗、Ｔ型扳手、鑰匙等工
      具破壞該超商鐵門並開啟，正擬進入行竊財物之際，即為據報趕抵之警方查獲
      ，致未得逞，並在現場及甲○○所有之上開車輛後車廂內，扣得作案用或備置
      之如附表所示之物，以及上開車號ＨＵ─１５８０號贓車（業據領回）。
     理  由
一、訊據被告甲○○矢口否認前揭犯行，辯稱：屏東內埔那件竊案，是伊幫丙○○擔
    罪的，實際上不是伊作的；臺南歸仁那件竊案與伊無關，伊係駕駛自己之小客車
    到現場，該失竊之廂型小客車與伊無關，伊未曾駕駛過，伊承認有在場把風，但
    僅是好奇，在旁觀看他們如何開門，並沒有一起偷云云。
二、經查：
（一）前揭處所財物失竊或遭竊之事實，分經各該被害人戊○○、己○○、丁○○、
      乙○○指訴無訛，並有贓物認領保管單二張在卷可稽，均無疑義。
（二）被告就侵入戊○○住處行竊及銷贓之情節，於檢察官偵查時始通緝到案，並即
      坦認不諱，迨起訴移審後，於九十一年五月九日復經本院通緝逮捕到案訊問時
      ，再度供承在卷。且該失竊之幻象廠牌行動電話手機確係被告轉售與丙○○，
      丙○○再轉交其子郭仁智使用之事實，亦據證人丙○○、郭仁智及丙○○之弟
      郭志強證述綦詳，核與被告之自白相符。茲被告既迭次自主供承行竊戊○○住
      處之犯行，以其迭罹刑章之經驗及無異常人之智慮，當知自白犯行之不利益，
      倘非事實，諒不致如此，其事後翻異，謂係代丙○○承擔罪名云云，顯係卸責
      之詞，委無可信。
（三）細繹被告關於本件各該竊盜犯行，供詞反覆不定，其中關於臺南歸仁「華樂奇
      超商」之竊案，被告於本院審理時，謂其將車輛借予他人無辜涉案云云，然其
      前於臺灣臺南地方法院檢察署檢察官訊問時實即已供認不諱，經曉諭質問後，
      始坦言把風之行為，惟仍以其未參與竊案，僅在旁觀看置辯，上開辯詞之與情
      理相違，灼然甚明。再者，被告與李懷新謀議先竊取車號ＨＵ─１５８０號廂
      型小客車，以為行竊「華樂奇超商」財物之載運交通工具，被告並實際下手破
      壞該超商鐵門，據李懷新（冒「李懷湘」之名應訊）於供承己身犯行之同時指
      證明確，被告謂僅在旁把風云云，顯係避重就輕之詞。況且，把風之性質與目
      的在排除犯罪障礙，助成犯罪之實現，被告迭有竊盜前科，關於本件案發時值
      凌晨三時許，為破壞他人店家門扇之違常舉止者注意週遭動靜，殊難認其無竊
      盜之合同意思，所辯俱無可採。此外，復有如附表所示作案用或備置之物扣押
      足憑，洵堪認定。
（四）至被告就行竊臺南歸仁「華樂奇超商」時，乃夥同李懷新與邱凱隆共計三人為
      之，除李懷新供承己身犯行外，訊據邱凱隆固矢口否認犯行，惟觀諸邱凱隆於
      與本件竊案相隔約一週後及二個月後，即有多次盜取他人車輛內財物、車輛及
      檳榔攤內財物之犯行，有臺灣臺南地方法院九十年度易字第七七號判決書可佐
      ，邱凱隆徒以不知被告與李懷新何為抗辯，謂其毫不知情云云，已難令人置信
      。又雖並無證據證明邱凱隆下手行竊，然被告與李懷新因行竊而破壞該超商鐵
      門時，邱凱隆同在現場，而被告與共犯李懷新於案發前一日深夜至案發當日凌
      晨，忙於聯絡並竊取作案用之載運交通工具後，隨即下手行竊「華樂奇超商」
      ，顯再無暇相偕如邱凱隆所言之逛遊及吃宵夜，邱凱隆深更半夜與謀定而行竊
      之被告與李懷新二人同至犯罪現場，洵堪認其與本件被告及李懷新有犯意之聯
      絡，並在場把風，所辯委無可採。（按邱凱隆該涉案部分，經臺灣彰化地方法
      院檢察署認為上開臺灣臺南地方法院九十年度七七號確定判決效力所及，業以
      九十年度偵字第七六六三號為不起訴處分在案，無礙本院上開事實之認定）。
（五）被告請求與丙○○對質及傳喚其妻陳嘉佑，證明其係頂替入罪，以及其於戊○○住處失竊之該段期間，適在臺南經營餐廳，不在犯罪現場云云，因本件事證
      明確，所請核無必要，爰不予調查，被告犯行洵堪認定，應予依法論科。
三、按刑法第三百二十一條第一項第三款所謂之兇器，其種類並無限制，凡客觀上足
    對人之生命、身體、安全構成威脅，具危險性之物品均屬之，且祇須行竊時攜帶
    之為已足，不以初有行兇之意圖或經使用為必要；同條項第二款所謂「毀越」門
    扇牆垣，指毀損或越進門扇牆垣者而言，毀而不越，或越而不毀，均得依該條款
    處斷（最高法院七十九年台上字第五二五三號判例、司法院院字第六一○號解釋
    參照）。查被害人戊○○商店兼住處之鐵製門鎖遭以扁薄之工具插撬破壞之事實
    ，屢經被害人戊○○指明在卷，核該物應為堅硬質材且末端尖利之五金工具，始
    克充之；又本件扣案如附表編號(一)至(十一)之物俱為五金工具或刀鋸，或質沈堅硬，
    或尖銳鋒利，俱堪認足對人之生命、身體、安全構成威脅，而具客觀上之危險性
    。核被告如事實欄（一）所為，係犯刑法第三百二十一條第一項第三款、第二款
    、第一款之攜帶兇器毀越門扇於夜間侵入住宅竊盜罪；如事實欄（二）(1)所為，
    ，係犯同法第三百二十一條第一項第三款之攜帶兇器竊盜罪；如事實欄（二）(2)
    所為，未及得手財物，則係犯同法第三百二十一條第二項、第一項第四款、第三
    款、第二款之結夥三人以上攜帶兇器毀壞門扇竊盜未遂罪。公訴意旨關於被告如
    事實欄（一）之犯行，未及斟酌其於夜間侵入住宅竊盜，兼有攜帶兇器毀越門扇
    之情形，並加以論列，容有未洽。被告就事實欄（二）(1)之犯行，與李懷新間有
    犯意之聯絡及行為之分擔；就事實欄（二）(2)之犯行，則與李懷新、邱凱隆間有
    犯意之聯絡及行為之分擔，均為共同正犯。被告上開三次犯行，時間緊接，犯罪
    構成要件相同，顯係基於概括犯意反覆為之，為連續犯，應從情節較重之攜帶兇
    器毀越門扇於夜間侵入住宅竊盜罪論處，並加重其刑。公訴人雖僅就被告事實欄
    （一）之犯行提起公訴，然檢察官就犯罪事實一部起訴者，其效力及於全部，本
    件被告如事實欄（二）(1)(2)之犯行，業據檢察官移送併辦，與起訴部分有連續犯
    之裁判上一罪關係，本院自應併予審判。爰審酌被告素行，犯罪之動機、手段、
    目的、所得財物、所生危害，迄今猶飾詞否認，未見絲毫悔意之犯後態度，以及
    公訴人請求嚴懲之意見等一切情狀，量處如主文所示之刑，以資儆誡。
四、被告年值青壯，然不思勤奮工作，素行不端，前科累累，迭次觸犯竊盜罪，復曾
    經令入勞動場所強制工作，並接續執行部分刑期後假釋出獄，嗣經撤銷假釋，非
    但未到案執行殘刑，有臺灣屏東地方法院檢察署刑案資料查註紀錄表及本院全國
    前案紀錄表足佐。被告前餘殘刑尚未執行，竟仍再度行竊犯案，屢犯不悛，恣意
    侵盜他人財物，情節重大，顯見其就部分刑罰之執行，未生警惕之心，其有犯罪
    習慣，且懶惰成性，要堪認定。茲為矯正其不良習性，令入勞動埸所強制工作，
    係屬適當且有必要，爰依竊盜犯贓物犯保安處分條例第三條第一項第一款、第五
    條第一項前段之規定，並為被告於刑之執行前，令入勞動處所強制工作三年之諭
    知。
五、如附表所示之物，乃自被告所有車號Ａ２─４６７６號小客車上所起獲，為被告
    所有供犯罪所用或備置之物，均應依刑法第三十八條第一項第二款宣告沒收。
據上論斷，應依刑事訴訟法第二百九十九條第一項前段，刑法第二十八條、第五十六
條、第三百二十一條第一項第三款、第二款、第一款、第三十八條第一項第二款，罰
金罰鍰提高標準條例第一條前段，竊盜犯贓物犯保安處分條例第三條第一項第一款、
第四條、第五條第一項前段，判決如主文。
中      華      民      國      九十一      年      六    月    二十    日
                                      台灣屏東地方法院刑事第三庭
                                          法  官  蔡憲德
右正本證明與原本無異。
如不服本判決應於收受本判決後送達後十日內向本院提出上訴書狀，其未敘述上訴理
由者，並得於提起上訴後十日內向本院補提理由書狀（均須按他造當事人之人數附繕
本 ）「切勿逕送上級法院」
                                          書記官  林鴻仁
中      華      民      國      九十一      年      六    月    二十    日
附錄本案論罪科刑法條
刑法第三百二十一條
犯竊盜罪而有左列情形之一者，處六月以上五年以下有期徒刑：
一  於夜間侵入住宅或有人居住之建築物、船艦，或隱匿其內而犯之者。
二  毀越門扇、牆垣或其他安全設備而犯之者。
三  攜帶兇器而犯之者。
四  結夥三人以上而犯之者。
五  乘火災、水災或其他災害之際而犯之者。
六  在車站或埠頭而犯之者。
前項之未遂罰之。
  附表
┌──┬───────┬─────┬───┐
│編號│工具名稱      │數量      │備註  │
├──┼───────┼─────┼───┤
│ (一) │鯉魚鉗        │三支      │(一)至(十一)│
├──┼───────┼─────┤等物為│
│ (二) │活動扳手      │二支      │兇器  │
├──┼───────┼─────┤      │
│ (三) │固定扳手      │九支      │      │
├──┼───────┼─────┤      │
│ (四) │起子          │六支      │      │
├──┼───────┼─────┤      │
│ (五) │尖嘴鉗        │三支      │      │
├──┼───────┼─────┤      │
│ (六) │銼刀          │二支      │      │
├──┼───────┼─────┤      │
│ (七) │弓鋸          │二支      │      │
├──┼───────┼─────┤      │
│ (八) │美工刀        │二支      │      │
├──┼───────┼─────┤      │
│ (九)│十字扳手      │一支      │      │
├──┼───────┼─────┤      │
│ (十) │自製萬用扳手  │一支      │      │
├──┼───────┼─────┤      │
│ (十一) │Ｔ型扳手      │二支      │      │
├──┼───────┼─────┼───┤
│ (十二) │黑色手套      │一隻      │      │
├──┼───────┼─────┼───┤
│ (十三) │鑰匙          │一串七支  │      │
└──┴───────┴─────┴───┘
